# 求助：水权的账务处理

提问人：zyqlucsuc@163.c 时间：2019-09-04 14:25:06
陈版您好，请问水权的账务处理一般是长期待摊核算还是无形资产核算好呢？期限大概是 10-20 年。

回答人：chenyiwei
根据《企业会计准则第 6 号——无形资产》第三条对 “可辨认性标准” 的规定，以及在此基础上第四条对无形资产确认条件的规定，水权不一定能够单独转让，但其 “源自合同性权利或其他法定权利” 这一点是基本可以确定的。在此前提下，如果同时满足第四条规定的确认条件，则应确认为无形资产。实务中确认为长期待摊费用的做法虽然普遍，但严格来说不符合准则规定。